臺灣高等法院交通事件裁定
　　　　　　　　　　　　　　　　　 100年度交抗字第1635號
　　　　　　　　　　　　　　　　　 100年度交抗字第1638號
抗　告　人
即受處分人　黃梅慧
上列抗告人即受處分人因違反道路交通管理處罰條例案件，不服
臺灣士林地方法院100 年度交聲字第886 號、第887 號，中華民
國100 年10月31日裁定，提起抗告，本院裁定如下：
    主  文
抗告駁回。
    理  由
一、原裁定意旨略以：抗告人即受處分人黃梅慧於民國99年5 月
    1 日19時20分，騎乘173 －EFD 號重型機車，行經新北市汐
    止區○○○路、福安街口，經警攔停舉發有「駕車行經有燈
    光號誌管制之交岔路口闖紅燈」及「違反處罰條例之行為，
    拒絕停車接受稽查而逃逸」之違規。其後受處分人對交通部
    公路總局臺北區監理所基隆監理站於99年10月12日所為基監
    字第裁42-C00000000號及裁42-C00000000號之裁決書聲明異
    議，而上開裁決書經原處分機關交由郵政機關向聲明異議狀
    所載受處分人住所地即新北市○○區○○路三段611 號8樓
    之6 為送達，茲因郵務人員未獲會晤受處分人，而將文書交
    與有辨別事理能力之受僱人即摩天鎮社區服務中心於99年10
    月18日簽收等情，有該裁決書及送達證書各2 份附卷可稽，
    則上開裁決書已於99年10月18日發生對受處分人合法送達之
    效力，本件聲明異議期間應自99年10月18日送達之翌日即99
    年10月19日起算。又本件受處分人之住所位在新北市汐止區
    ，依法院訴訟當事人在途期間標準第4 條第1 項第（二）款
    「當事人非居住於處罰機關所在之鄉、鎮、市（包括縣轄市
    、省轄市及院轄市），但居住於受理聲明異議案件法院之管
    轄區域者，依本標準第2 條第1 款中之「地方法院在途期間
    」欄所載日數，扣除在途期間。」之規定，扣除在途期間2
    日，故受處分人至遲應於99年11月9 日（星期二）提出異議
    ，方屬合法。惟受處分人遲至100 年8 月17日始向原處分機
    關具狀聲明異議，此觀其聲明異議狀上收文章戳自明，堪認
    受處分人之異議，顯已逾20日異議期間，是本件受處分人之
    異議已逾法定期間，即不合法律上之程式，其異議自不合法
    ，且無從補正，應予駁回等語。
二、受處分人黃梅慧抗告意旨略以：舉發員警無法提出任何證據
    證明受處分人有本件交通違規，其無憑無據開了兩張罰單，
    實在令人不服。爰請求撤銷原裁定，更為適法裁定云云。
三、惟查：
（一）按受處分人不服道路交通管理處罰條例第8條主管機關所
      為之處罰，得於接到裁決書之翌日起20日內，向管轄地方
      法院聲明異議。依道路交通管理處罰條例第87條規定向管
      轄法院聲明異議之期間，自裁決送達之翌日起算，並得依
      法扣除在途期間及聲請回復原狀；交通法庭認聲明異議不
      合法律上之程式或其異議權已喪失者，應以裁定駁回之，
      為道路交通管理處罰條例第87條第1 項、道路交通事件處
      理辦法第11條、第17條前段所明定。次按，處理違反道路
      交通管理事件，有關文書送達之程序，依行政程序法之規
      定，違反道路交通管理事件統一裁罰標準及處理細則第5
      條分別定有明文。送達，於應受送達人之住居所、事務所
      或營業所為之；於應送達之處所不獲會晤應受送達人時，
      得將文書付與有辨別事理能力之同居人、受僱人或應送達
      處所之接收郵件人員，為違反道路交通管理事件統一裁罰
      基準及處理細則第5 條、行政程序法第72條第1 項前段、
      第73條第1 項所明定。又受公寓大廈管理委員會僱用之管
      理員，其所服勞務包括為公寓大廈住戶接收文件者，性質
      上應屬全體住戶之受僱人，即與行政程序法第73條第1 項
      規定之受僱人相當，故郵政機關之郵差送達文書於應受送
      達人之住居所、事務所或營業所，不獲會晤應受送達人，
      而將文書付與上開公寓大廈管理員者，應認為合法送達。
（二）本件受處分人因於上開時、地，騎乘上開機車時，先闖越
      紅燈後，又不聽制止拒絕停車接受稽查而逃逸之違反道路
      交通管理處罰條例案件，經原處分機關即交通部公路總局
      臺北區監理所基隆監理站，分別於99年10月12日以基監字
      第裁42-C00000000號及裁42-C00000000號裁決書予以裁罰
      。原處分機關將本件裁決書正本交由郵務機關，於99年10
      月18日送達至新北市○○區○○路3 段611 號8 樓之6 之
      受處分人住所，因不獲會晤受處分人，由有辨別事理能力
      之受僱人即摩天鎮社區服務中心於當日簽收等情，有該等
      裁決書、送達證書、舉發違反道路交通管理事件通知單之
      影本各2 份在卷可稽（見原審卷第5 頁、第8 頁；第6 頁
      、第9 頁；第7 頁、第10頁）。
（三）依前揭說明，本件裁決書業已依行政程序法第73條第1項
      所定補充送達程序，於99年10月18日合法送達，並不因受
      處分人本人未直接簽收，或其實際上係於何時閱覽本件裁
      決書內容，而動搖本件裁決書合法送達之效力。而本件裁
      決書既已於99年10月18日合法送達予受處分人，未料受處
      分人竟遲至100年8月17日，始向原處分機關聲明異議，顯
      逾20日之法定聲明異議期間，核其聲明異議於法定程序即
      有未合。受處分人徒憑己意，執詞指摘並無本件交通違規
      ，洵無可採。
（四）綜上所述，原審裁定認定受處分人之聲明異議已逾法定期
      間，據以駁回受處分人之聲明異議，除據上論斷欄所引之
      「道路交通案件處理辦法第17條前段」應更正「道路交通
      事件處理辦法第17條前段」，其餘經核均無違誤。抗告意
      旨指摘原裁定不當，為無理由，應予駁回。
四、據上論斷，應依道路交通事件處理辦法第25條，刑事訴訟法
    第412條，裁定如主文。
中    華    民    國   100    年    12    月    29    日
                  刑事第九庭審判長法  官  許仕楓
                                  法  官  劉興浪
                                  法  官  蔡守訓
以上正本證明與原本無異。
不得再抗告。
                                  書記官  陳衍均
中    華    民    國   100    年    12    月    29    日